臺灣高等法院高雄分院刑事判決　　　　95年度上訴字第2295號
上　訴　人　臺灣高雄地方法院檢察署檢察官
上　訴　人
即　被　告　乙○○
指定辯護人　劉家榮　律師
上　訴　人
即　被　告　甲○○○
選任辯護人　吳艾黎　律師
　　　　　　陳旻沂　律師
上　訴　人
即　被　告　丁○○
　　　　　　　　　　號（現在臺灣高雄戒治所強制戒治中）
指定辯護人　楊櫻花　律師
被　　　告　丙○○
指定辯護人　劉家榮　律師
被　　　告　己○○（原名劉孟洲）
被　　　告　戊○○（原名陳耀錠）
前列二人共同
指定辯護人　楊櫻花　律師
上列上訴人因被告殺人未遂等案件，不服臺灣高雄地方法院95年
度訴字第860 號中華民國95年11月14日第一審判決（起訴案號：
臺灣高雄地方法院檢察署95年度偵字第3779、4862、5902、7499
號），提起上訴，本院判決如下：
    主  文
原判決關於乙○○、丁○○、甲○○○、丙○○部分，均撤銷。
乙○○未經許可，寄藏可發射子彈具有殺傷力之改造槍枝，處有
期徒刑肆年，併科罰金新臺幣拾萬元，罰金如易服勞役，以新臺
幣壹仟元折算壹日，扣案如附表一編號1 、2 、3 、附表二編號
1所 示之物均沒收；又共同殺人未遂，處有期徒刑伍年陸月，扣
案如附表一編號1 、2 、3 、附表二編號1 所示之物均沒收；應
執行有期徒刑玖年貳月，扣案如附表一編號1 、2 、3 、附表二
編號1 所示之物均沒收。
丁○○未經許可，寄藏可發射子彈具有殺傷力之改造槍枝，累犯
，處有期徒刑參年拾月，併科罰金新臺幣拾萬元，罰金如易服勞
役，以新臺幣壹仟元折算壹日，扣案如附表一編號1 、2 、3 、
附表二編號1 所示之物均沒收；又共同殺人未遂，累犯，處有期
徒刑伍年貳月，扣案如附表一編號1 、2 、3 、附表二編號1 所
示之物均沒收；應執行有期徒刑捌年捌月，扣案如附表一編號1
、2 、3 、附表二編號1 所示之物均沒收。
甲○○○共同未經許可，持有可發射子彈具有殺傷力之改造槍枝
，處有期徒刑參年陸月，併科罰金新臺幣陸萬元，罰金如易服勞
役，以新臺幣壹仟元折算壹日，扣案如附表一編號1 、2 、3 、
附表二編號1 所示之物均沒收。
丙○○共同未經許可，持有可發射子彈具有殺傷力之改造槍枝，
處有期徒刑參年貳月，併科罰金新臺幣陸萬元，罰金如易服勞役
，以新臺幣壹仟元折算壹日，扣案如附表一編號1 、2 、3 、附
表二編號1 所示之物均沒收。
其餘上訴駁回。
    事  實
一、丁○○前於民國85年間因違反麻醉藥品管理條例案件，經臺
    灣高雄地方法院判處有期徒刑5 年10月，嗣經本院駁回上訴
    確定，於89年1 月6 日縮短刑期假釋出監，於91年5 月7 日
    縮刑期滿視為執行完畢。乙○○、丁○○明知未經許可，不
    得持有、寄藏可發射子彈具有殺傷力之槍枝及具有殺傷力之
    子彈，乙○○竟未經許可，於94年1 月間，在高雄縣鳳山市
    鳳榮市場，受不詳姓名自稱「葉仁志」之友人之委託，代為
    保管藏置附表一編號1 、附表二編號1 所示可發射子彈具有
    殺傷力之改造槍枝、附表一編號2 、3 、4 、5 （嗣經乙○○於高雄縣鳳山市○○○ 街246 巷內擊發）、附表二編號2
    、3 、4 （嗣經丁○○於高雄縣鳳山市○○○ 街246 巷內擊
    發）所示具有殺傷力之子彈7 顆，及附表二編號5 不具殺傷
    力之子彈1 顆，並先藏放在高雄縣鳳山市○○○街73號住處
    ，嗣後再藏置於其兄（不知情）所有車上。嗣於94年12月間
    某日，丁○○基於寄藏可發射子彈具有殺傷力之槍枝及子彈
    之犯意，在其位於高雄市前鎮區○○○街130 巷60號住處，
    受乙○○之託，收受附表二編號1 所示具殺傷力之改造槍枝
    及編號2 、3 、4 具殺傷力之子彈3 顆、編號5 不具殺傷力
    之子彈1 顆，代為藏匿，並將該槍彈藏放於上址。
二、緣乙○○因屢催討經由其父洪英仁出借予庚○○之新臺幣（
    下同）120,000 元款項未獲，嗣於95年1 月29日晚上某時許
    ，乙○○又在電話中與庚○○因借款問題，發生口角，而庚○○非但不還款，還揚言要閹掉乙○○之生殖器，致其心生
    不滿，盛怒之下，基於持槍危害他人生命、身體恐嚇、妨害
    自由之犯意，於95年1 月29日晚上11時30分許，以電話聯絡
    丁○○告知有人欠債不還，又出言侮辱，指示丁○○攜帶附
    表二編號1 至5 所示之槍彈，至高雄縣鳳山市五甲廟（下稱
    五甲廟）會合，以恐嚇對方並脅迫還債。丁○○即基於共同
    犯意聯絡，另電邀丙○○告知有人欠乙○○債務，還對其「
    嗆聲」，並指示丙○○邀集眾人同往理論，丙○○於是以電
    話通知己○○，表示友人被「嗆聲」，需要糾眾支援，己○○接獲電話得知上情後，復轉達予同桌飲酒之戊○○、及不
    知情之蘇益田、盧育賢、許銘杰（以上3 人業由檢察官不起
    訴處分確定在案）等人，並邀集渠等前往支援，丙○○及己○○等人即分別趨車前往五甲廟與乙○○、丁○○會合。眾
    人抵達後，乙○○即告知丙○○有人欠錢，還出言侮辱之事
    ，邀其共同前往教訓對方，丙○○則介紹乙○○及丁○○予
    己○○及戊○○認識，並告知渠等欲前往處理乙○○母親債
    務之事，而己○○、戊○○能預見乙○○、丁○○率眾向人
    討債，在與對方相談不歡之情形下，可能對對方為妨害自由
    及恐嚇危害安全犯行，竟不違背其等本意，基於幫助乙○○
    、丁○○犯罪之不確定故意，由乙○○駕車搭載己○○、蘇
    益田、盧裕賢及許銘杰，丁○○駕車搭載丙○○、戊○○，
    共同驅車欲前往庚○○住處。惟甲○○○因先前在旁聽聞乙○○在電話中向庚○○索債時雙方發生爭執，並經乙○○告
    知庚○○欲閹掉乙○○生殖器，已心有未甘，又得悉乙○○
    電邀丁○○攜帶槍彈同往索債，遂與渠2 人共同基於未經許
    可，持有改造手槍、子彈恐嚇危害庚○○生命、身體及妨害
    自由之犯意聯絡，與乙○○、丁○○相約在高雄縣鳳山市「
    仙洲釣蝦場」會合，再由甲○○○騎乘機車帶路，一同前往
    庚○○住處向其恐嚇討債。嗣乙○○與丁○○分別駕駛自小
    客車搭載其餘之人，前往五甲廟附近之「仙洲釣蝦場」與甲○○○會合，並由甲○○○騎乘機車在前帶路前往高雄縣鳳
    山市○○○街246 巷巷口庚○○住所附近。於95年1 月30日
    凌晨零時10分許，乙○○及丁○○所駕車輛先抵達巷口，丙○○下車時，看見丁○○持有槍彈，已明知其攜帶槍彈，仍
    與之共同基於未經許可，持有改造手槍、子彈及恐嚇危害庚○○生命、身體及妨害自由之犯意聯絡，於甲○○○騎乘機
    車抵達並進入巷內查看庚○○住處門牌號碼時，與丁○○及
    陳耀生尾隨其後陸續進入，其間甲○○○確定庚○○住於該
    巷5 號時，告知丁○○等3 人，丙○○及戊○○隨即步出巷
    口，由丙○○告知乙○○「5 號」（指被害人住處），乙○○即於同日零時19分許攜帶附表一編號1 至5 所示槍、彈步
    入巷內，丙○○及陳耀生亦陪同在後進入，己○○則留在巷
    口助勢，另不知情之蘇益田、盧育賢、許銘杰3 人則因酒醉
    ，並未進入巷內庚○○住處，而留在巷口外公園等候休息。
    留在巷內之甲○○○及丁○○發現庚○○刻正在停放於門口
    休旅車上，丁○○即掏出隨身攜帶如附表二編號1 至4 所示
    之槍彈，在休旅車右前座處持槍彈對準庚○○，強要其下車
    ，乙○○與丙○○、戊○○等人抵達後，乙○○亦取出隨身
    攜帶如附表一編號1 至5 所示槍彈，指著庚○○命其下車，
    致庚○○心生畏懼，只得依其指示下車。乙○○、丁○○見
    庚○○下車，分由乙○○持槍抵住庚○○胸前，丁○○持槍
    站在庚○○身後，甲○○○、丙○○則圍在一旁，阻止庚○○離去，渠等乃共同以此脅迫方式，使庚○○行無義務之事
    。庚○○下車後，先與甲○○○、乙○○互罵，在一旁之丁○○亦與庚○○發生口角，此時己○○聞聲自巷口步入並在
    旁助勢。旋乙○○、丁○○與庚○○發生拉扯，乙○○、丁○○因不滿庚○○欠債未還口氣強硬，心生憤恨，竟改變原
    來持槍恐嚇危害安全之犯意，基於殺人之故意，將槍枝上膛
    ，先由丁○○在庚○○身後以槍敲打庚○○之頭部，因庚○○以手撥開丁○○之槍枝，丁○○復轉身繞到庚○○右前方
    以槍枝指著庚○○頭部。乙○○盛怒之下，即持槍對庚○○
    胸前開一槍，惟未擊發，子彈掉落地上，丁○○見狀，持槍
    朝庚○○頭部擊發一槍，此時庚○○適因乙○○開槍遭到驚
    嚇而將頭部往後仰，始未被擊中，而倖免於難，惟該擊發之
    子彈仍射中站在庚○○住處對面之丙○○（丁○○過失傷害
    部分，未據告訴），乙○○見丁○○未擊中庚○○，遂接續
    再持槍朝庚○○擊發一槍，惟因當場情況混亂，亦未擊中，
    庚○○始得倖免。己○○、戊○○則基於幫助乙○○、丁○○強制庚○○行無義務之事及恐嚇危害安全之犯意，在旁助
    勢，予乙○○、丁○○氣勢上助力，以使乙○○、丁○○便
    於實現阻止庚○○離去之犯行，以及加深庚○○之恐懼。嗣
    乙○○等人見丙○○受傷乃迅速離開，並送丙○○就醫。警
    方據報到場後，則在現場扣得附表一編號3 子彈1 顆、編號
    5 彈殼1 顆、附表二編號4 彈殼1 顆，及在國軍802 醫院自
    丙○○體內取出附表二編號4 彈頭1 顆。嗣為警循線分別於
    95 年2月3 日與95年2 月8 日拘捕丁○○、甲○○○與乙○○、丙○○到案，並由丁○○帶同警方在高雄市前鎮區○○○街130 巷60號旁儲藏室內扣得附表二編號1 至3 、5 、6
    所示之物，由乙○○帶同警方至臺南縣鹽水鎮樹子腳36之11
    號後方樹底下扣得附表一編號1 、2 、4 所示之物。
三、案經庚○○訴由高雄縣政府警察局鳳山分局報請臺灣高雄地
    方法院檢察署檢察官偵查起訴。
    理  由
壹、程序方面
一、證人即告訴人庚○○、證人即共同被告丁○○、戊○○、丙○○警詢陳述之證據能力：
  (一)按被告以外之人，於審判外之言詞或書面陳述，除法律有規
    定者外，不得作為證據；又被告以外之人（包括證人、鑑定
    人、告訴人、被害人及共同被告等）於檢察事務官、司法警
    察官或司法警察調查中所為之陳述，與審判中不符時，其先
    前之陳述具有較可信之特別情況，且為證明犯罪事實存否所
    必要者，得為證據，刑事訴訟法第159 條第1 項、第159 條
    之2 分別定有明文。是被告以外之人於司法警察（官）調查
    中所為之陳述，依刑事訴訟法第159 條第1 項規定，係屬傳
    聞證據，原則上無證據能力，惟如該陳述與審判中不符時，
    其先前之陳述具有較可信之特別情況，且為證明犯罪事實存
    否所必要者，依同法第159 條之2 規定（即刑事訴訟法第15
    9 條第1 項所指之「除法律有規定者外」），始例外認為有
    證據能力；如該陳述與審判中相符時，因該陳述並不符合刑
    事訴訟法第159 條之2 有關傳聞例外之規定，故不得作為認
    定本案犯罪事實有無之證據，此時，當以其於審判中之陳述
    作為證據。另所謂「前後陳述不符」之要件，應就前後階段
    之陳述進行整體判斷，以決定其間是否具有實質性差異，惟
    無須針對全部陳述作比較，陳述之一部分有不符，亦屬之。
  (二)關於證人即告訴人庚○○、證人即共同被告丁○○、丙○○
    於警詢中之陳述，因屬審判外之陳述，為傳聞證據，惟證人
    即告訴人於警詢及審判中，就被告乙○○當天共開槍一槍或
    二槍之所述；及證人即共同被告丁○○於警詢及審判中，關
    於被告乙○○有無持槍指向告訴人胸前、被告乙○○、甲○○○及丙○○有無圍住告訴人、被告甲○○○當場有無制止
    被告乙○○、丁○○亮槍及開槍示威之陳述；及證人即共同
    被告丙○○於警詢及審判中，就被告甲○○○是否自「仙洲
    釣蝦場」，騎機車為被告乙○○等人帶路之陳述，有前後陳
    述不符之情形，本院審酌證人即告訴人、證人即共同被告丁○○、丙○○警詢時所為之陳述距案發日較近，當時記憶自
    較深刻，可立即反應，不致因時隔日久而遺忘案情，且較無
    來自被告同庭在場之壓力而出於虛偽不實之指證，或事後勾
    串而故為迴護被告之機會，客觀上應具有較可信之特別情況
    ，且亦為證明犯罪事實存否所必要，依上揭規定，證人即告
    訴人、證人即共同被告丁○○、丙○○於警詢時所為之陳述
    ，應具有證據能力。
二、證人即告訴人庚○○於95年3 月9 日在偵查中陳述、證人即
    共同被告丁○○、丙○○於95年2 月16日在偵查中陳述有證
    據能力：
    按被告以外之人於偵查中向檢察官所為之陳述，除顯有不可
    信之情況者外，得為證據，刑事訴訟法第159 之1 第2 項定
    有明文。本件證人即告訴人庚○○於95年3 月9 日在偵查中
    之陳述、證人即共同被告丁○○、丙○○於95年2 月16日在
    偵查中之陳述，均基於證人地位經合法具結，且未曾提及檢
    察官在偵查時有不法取供之情形，又無人反對該項供述得具
    有證據能力，及釋明上開供述有顯不可信之情況，於原審又
    均以證人身份到庭作證，由被告及辯護人行使對質詰問權，
    依上開說明，其等於偵查中之證言自均具有證據能力。
貳、實體方面
一、訊據上訴人即被告乙○○、丁○○固分別坦承非法寄藏具殺
    傷力之槍枝、子彈之犯行，及持該槍、彈前往告訴人庚○○
    住處後，各擊發1 槍之事實，惟均矢口否認有何強制告訴人
    下車及殺人未遂犯行，被告乙○○辯稱：是庚○○自己下車
    的，我沒有持槍抵住庚○○胸部，只有朝庚○○頭部上方45
    度角開槍，開槍只是要嚇庚○○云云；被告丁○○辯稱：是
    庚○○自己下車，我沒有拿槍指向他，也沒有拿槍打他的頭
    ，只有對空鳴槍，開槍只是要嚇庚○○而已云云；上訴人即
    被告甲○○○固不否認騎機車先到仙洲釣蝦場，再騎到庚○○住處之事實，惟矢口否認有何共同持有槍、彈、強制、恐
    嚇犯行，辯稱：我沒有為乙○○等人帶路，我是要去阻止乙○○等人，我事先也不知道乙○○及丁○○攜帶槍、彈云云
    ；被告丙○○固不否認受被告丁○○之邀，找被告己○○、
    戊○○一同前去向告訴人恐嚇等情，惟矢口否認有何共同持
    有槍、彈及強制犯行，辯稱：我只是去支援，我沒有看到有
    人拿槍，是我中槍後才知道有人拿槍云云；被告己○○固不
    否認受丙○○之邀並找戊○○與乙○○等人前往找庚○○恐
    嚇一情，惟矢口否認有何強制犯行，辯稱：我只是去支援，
    我是聽到槍聲才進入巷內，沒有看到庚○○下車情形，事先
    也不知有人帶槍彈云云；被告戊○○固坦承受邀與乙○○等
    人前去向庚○○恐嚇之事實，惟均矢口否認有何強制犯行，
    辯稱：我只是去支援，但不知為何事，我沒有看到庚○○下
    車情形，事先也不知有人帶槍彈云云。
二、經查：
  (一)被告乙○○、丁○○部分：
  1.被告乙○○、丁○○分別於上揭時地，未經許可無故受寄保
    管如事實欄所述之槍彈一情，迭據被告乙○○、丁○○於警
    詢、偵查、原審及本院審理時坦承不諱，且有扣押筆錄、扣
    押物品目錄表各2 份、照片14張（95年度偵字第5902號卷【
    下稱偵卷C】第54頁至第69頁）附卷可稽，復有附表一編號1
    至5 、附表二編號1 至4 所示具殺傷力之槍枝、子彈扣案可
    資佐證，而附表一編號1 至4 ，附表二編號1 至3 所示槍枝
    、子彈，經送請內政部警政署刑事警察局鑑定之結果，均具
    有殺傷力，此有內政部警政署刑事警察局95年3 月6 日刑鑑
    字第0000000000號槍彈鑑定書（95年度偵字第3779號卷【下
    稱偵卷A 】第261 頁）1 份在卷可參，附表一編號5 、附表
    二編號4 之子彈業經被告乙○○、丁○○擊發，亦有上開刑
    事警察局95年4 月9 日刑鑑字第0000000000號槍彈鑑定書（
    原審卷(一)第152 頁）1 份在卷可查，是被告乙○○、丁○○
    之自白顯與事實相符，應堪採為認定被告有罪之證據。
  2.告訴人如何遭被告乙○○、丁○○分持槍彈命其下車，及於
    下車後為被告乙○○持槍抵住胸部，阻止其離去一情，業經
    證人即告訴人於95年3 月9 日偵查中結證：當時我在車上睡
    覺，當時有聽到很多人在叫「就是這一家，5 號」，乙○○
    說「就是這輛車」，丁○○說「人躺在裡面」，並持槍指著
    我要我下車，當時乙○○也拿槍比著我；及於原審證述乙○○及丁○○拿槍指著我叫我下車，下車後乙○○拿槍抵住我
    的胸前各等語（偵卷A 第256 頁；原審卷(一)第222 頁），核
    與證人即共同被告丁○○於警詢中證述：在庚○○住處門口
    發現庚○○在車內，乙○○就取出手槍指著庚○○並叫他下
    車，庚○○下車後，乙○○就以槍指著庚○○胸前等語（偵
    卷C 第17頁）相符；參以告訴人先前於電話中方與被告乙○○起口角爭執，不久被告乙○○即率丁○○與被告甲○○○
    、丙○○、己○○、戊○○等人至庚○○住處，來意顯然不
    善，以當時情況，獨自應對恐生事故，一般人避之唯恐不及
    ，若非被告乙○○、丁○○以槍枝脅迫告訴人下車，告訴人
    豈有可能主動下車，是被告乙○○、丁○○辯稱當時庚○○
    是自己下車云云，無非卸責之詞，不足採信。
  3.又被告乙○○先在電話中向告訴人催討債務不成而生口角，
    且因庚○○非但不還款，還以要閹掉乙○○生殖器之語辱罵
    乙○○，致其心生氣憤，即邀同被告丁○○攜帶槍彈及找來
    被告丙○○、己○○、戊○○，欲持槍彈前往告訴人住處對
    其恐嚇等情，迭經被告乙○○、丁○○於警詢、偵查、原審
    及本院審理時坦承不諱，核與告訴人於偵查及本院審理時證
    述相符，是被告乙○○在電話中叫被告丁○○攜帶槍彈，欲
    共同前去恐嚇告訴人一事，固堪認定。惟被告乙○○及丁○○在告訴人下車後，如何與之爭吵，並由被告乙○○持槍抵
    住告訴人胸前，再由被告丁○○在告訴人後面以槍柄欲敲擊
    告訴人後頸部，惟為告訴人以手撥開，被告丁○○隨即又轉
    身繞到告訴人右前方，以槍指著其頭部，並對準告訴人頭部
    擊發一槍，未擊中，而擊中丙○○，另被告乙○○亦持槍對
    準告訴人胸前開一槍，惟未擊發跳彈，再開第二槍，惟未射
    中任何人等情，業據告訴人於警詢證述在卷（偵卷A 第248
    至251 頁）；佐以警方於案發後約1 小時後趕抵現場時，分
    別在現場即告訴人位於高雄縣鳳山市○○○街5 號住處前及
    門牌號碼3 號前，分別查扣如附表一編號3 、5 之子彈及彈
    殼各1 顆，及附表二編號4 所示之彈殼1 顆，此有高雄縣政
    府警察局鑑識課勘察報告1 紙在卷可稽（偵卷A 第21至53頁
    ），足認案發當時被告乙○○、丁○○總共射擊3 槍，其中
    被告乙○○射擊2 槍，第一槍子彈掉落地上，第二槍子彈有
    擊出，被告丁○○則僅射擊1 槍。至於被告乙○○射擊2 槍
    及被告丁○○射擊1 槍之先後順序，證人即告訴人於警詢並
    未證述明確，惟依其於本院證述：「…我就下車，丁○○拿
    槍比著我的頭，乙○○拿槍比著我的胸部，乙○○朝我胸部
    開了一槍，但沒有爆子彈跳掉了，丁○○同時也開一槍，我
    因為被乙○○所開的槍嚇到，頭部稍微往後仰，丁○○所擊
    發的子彈就打到他們自己的人…」等語（本院96年3 月16日
    審判筆錄第6 頁），顯然係被告乙○○先開未擊發子彈之一
    槍後，被告丁○○才射擊；又依被告丁○○於原審供述：「
    …我就拿（槍）出來從庚○○後頸部輕輕打一下。當時被告
    乙○○的子彈卡彈掉地上，所以我用槍打庚○○的頭，之後
    被告乙○○的槍枝擊發第二發…」等語（原審卷(一)第40頁）
    ，及被告乙○○於原審供稱：「我拉滑套第二次擊發」一語
    （原審卷(一)第32頁），則被告乙○○所開2 槍之順序為第一
    槍未擊出子彈，第二槍始擊出；至於究竟係被告乙○○先開
    第二槍，或被告丁○○先開槍，則依被告丁○○於警詢供述
    ：「…我從腰際將槍拿出來順手以槍柄敲擊庚○○的後頸部
    一下，庚○○轉身以右手將我手上的手槍推開，突然我手上
    的槍就擊發出去，緊接著乙○○也開一槍…」（偵卷A 第19
    頁），可證係被告丁○○先開槍之後，被告乙○○再射擊第
    二槍。綜此，可見案發當時，係被告乙○○先開第一槍，子
    彈未擊出，被告丁○○才開槍，之後再由被告乙○○開第二
    槍，擊出子彈無訛。至於究係何人開槍擊中丙○○乙節，被
    告乙○○及丁○○固均供述係乙○○所擊中云云，惟被告乙○○於95年2 月8 日第一次警詢時即供稱：我也不知道何人
    擊中丙○○，因為當時場面很混亂等語（偵卷C 第7 頁），
    於同日第二次警詢時亦供述：可能是我的槍擊中丙○○之語
    （95年度偵字第4862號卷第10頁），於原審亦供述：應該是
    我擊中丙○○等語（原審卷(一)第31頁）；及被告丁○○於警
    詢供述：應該是乙○○的槍擊中丙○○（偵卷A 第21頁），
    顯然渠等均無法確知究係何人誤擊丙○○，是渠等嗣於原審
    及本院所述係乙○○誤擊丙○○一語，是否屬實，已非無疑
    ；惟證人即告訴人於偵查、原審及本院均證稱丙○○係遭丁○○開槍誤擊之語；佐以證人丙○○於原審所證：「（共聽
    到）2 聲，我中槍的那1 聲，後來有聽到1 聲」等語（原審
    卷(二)第42頁），而本件係被告丁○○先擊出子彈，被告乙○○再開第二槍擊出子彈，如上所述，顯見本件係被告丁○○
    開槍誤擊丙○○，而非被告乙○○所誤擊；又被告丙○○被
    擊中時，係站在告訴人房屋對面乙節，業據證人即告訴人於
    原審及本院證述在卷（原審卷(一)第224 頁；本院96年3 月16
    日審判筆錄第8 頁），佐以上開高雄縣政府警察局鑑識課勘
    察報告表所繪槍擊案現場圖，血跡最先出現位置係在告訴人
    房屋正對面之保安二街246 巷8 號門口（偵卷A 第52頁），
    顯見被告丙○○遭被告丁○○誤擊時，係站在告訴人房屋對
    面處無訛。綜此各節以觀，足認本件係被告乙○○、丁○○
    在告訴人下車後，先與之發生口角拉扯，此時被告乙○○即
    持槍指向告訴人胸部，丁○○則在告訴人後面欲以槍柄敲擊
    其頭部，惟遭告訴人以手撥開，丁○○隨即轉身至告訴人右
    前方並以槍指其頭部，此時乙○○即持槍朝告訴人胸前開槍
    ，惟跳彈未擊發，丁○○見狀亦持槍朝告訴人頭部擊發一槍
    ，惟未擊中，而誤擊站在告訴人房屋對面之被告丙○○，而
    此時被告乙○○又再持槍朝告訴人擊發一槍，惟仍未擊中。
    準此，被告丙○○所受槍傷，既係被告丁○○所誤擊，且觀
    諸本院96年3 月16 日 審理時所拍攝被告丁○○、丙○○及
    告訴人相對身高之照片，即被告丁○○及丙○○身高相當，
    告訴人則略矮於其2人 ，再佐以槍擊時被告乙○○站在告訴
    人前面，被告丁○○站在告訴人右前方，被告丙○○站在告
    訴人房屋對面之相關位置（如本院96年3 月16日審判筆錄所
    附編號(一)、(二)所示之模擬現場位置之照片），被告丁○○當
    時係朝告訴人之頭部射擊，而非對空鳴槍，至為明確。另被
    告乙○○第一槍亦係朝告訴人之胸部射擊，僅因跳彈致未擊
    發，亦如上述，故被告乙○○辯稱：我並未持槍抵住告訴人
    胸部，僅持槍朝告訴人臉部45度角射擊云云，及被告丁○○
    辯稱：並未持槍對準告訴人，僅對空鳴槍云云，要屬無稽，
    難予採信。
  4.按本件被告乙○○及丁○○均係近距離持槍，朝告訴人之胸
    部及頭部開槍，且被告乙○○、丁○○2 人總共連續開槍3
    次，亦已如上述；復參以被告乙○○於案發前甫與告訴人在
    電話中因借款問題發生口角，且因告訴人非但不還款，還以
    要閹掉乙○○生殖器之語辱罵之，被告乙○○已心生怨懟，
    而在現場告訴人被迫下車後，又語氣強硬，堅不還款，被告
    乙○○自必因此更加憤恨；又槍枝為威力強大之武器，持槍
    朝人之頭部及身體射擊，其有致人於死之可能，此為眾所周
    知之事實，被告乙○○及丁○○竟仍持槍枝朝告訴人胸部及
    頭部近距離連續射擊，顯見渠等係因見告訴人態度強硬，堅
    不還款，而變更其原有之恐嚇犯意為殺人犯意，至為明確。
    是渠等辯稱僅意在恐嚇，並無殺人犯意云云，顯無足取。至
    於被告丙○○中槍後，被告己○○、戊○○隨即攙扶丙○○
    離開現場，其餘被告亦離開一情，固經證人庚○○於本院證
    述明確（本院96年3 月16日審判筆錄第6 頁），且被告乙○○、丁○○所持槍枝內亦尚有子彈，惟當時既發生誤擊同夥
    丙○○之意外結果，為將丙○○送醫，被告乙○○及丁○○
    自無心再繼續實施殺人犯行，故以被告乙○○及丁○○於誤
    擊丙○○後，未趁告訴人毫無反擊能力之情況下，再開槍射
    擊告訴人，而逕行離開現場將丙○○送醫，即認被告2 人並
    無殺人意圖，而僅係隨手射擊施以恐嚇，顯與事理有違。
  5.綜上所述，被告乙○○、丁○○上開所辯，均係卸責之詞，
    不足採信，其等罪證明確，犯行洵堪認定。
  (二)被告甲○○○部分：
  1.被告甲○○○於被告乙○○在電話中與告訴人發生口角衝突
    時即已在場聽聞，嗣後又告知乙○○、丁○○在高架橋下涵
    洞內與被告乙○○等人會合後，即騎乘機車在被告乙○○所
    駕之自小客車前領路，帶被告乙○○等人前往庚○○家，並
    且先行步入巷內找庚○○家之正確位置等情，業經證人丁○○於原審證稱：我與乙○○2 部車開到鳳山市○○路高速公
    路下涵洞會合，由甲○○○騎車帶我們到達案發地巷子口，
    甲○○○先進去巷子裡看庚○○住哪1 間等語（原審卷(一)第
    261 頁），及證人丙○○於警詢中證稱：乙○○、丁○○分
    別駕車至仙洲釣蝦場旁涵洞下遇到甲○○○騎車，我們就尾
    隨至案發地點（偵卷A 第152 頁）等語明確，又被告甲○○○於偵查中亦供稱： 我是帶路的人，我是跟丁○○約好在釣
    魚（按應係蝦之誤）場碰面，要帶他們到庚○○的家等語（
    偵卷A 第125 頁），顯見被告甲○○○當天係騎乘機車為被
    告乙○○等人帶路至明。復被告甲○○○係當天第一位進入
    巷口之人，其進入時間為零時17分10秒，嗣被告丁○○、丙○○及戊○○亦分別於零時17分13秒、零時17分29秒、零時
    17分38秒尾隨其後進入巷內，旋零時18分40秒及零時18分50
    秒時，被告丙○○及戊○○陸續步出巷口後，零時19分時被
    告乙○○即走入巷口，被告丙○○及戊○○亦隨後於零時19
    分20秒走進巷口，零時19分48秒被告己○○走入巷內，嗣於
    零時20分許，在告訴人所有休旅車駕駛座旁即出現亮點，零
    時20分36秒被告己○○、戊○○即攙扶受傷之丙○○步出巷
    口，被告甲○○○跟在後面，此業經本院勘驗案發當時告訴
    人住處巷口之監視器錄影光碟無訛，製有勘驗筆錄在卷可憑
    ，並有巷口監視器翻拍照片14張在卷可按（偵卷A 第54頁至
    第60頁），觀此被告甲○○○率先進入巷內，其他被告再陸
    續進入，並於被告乙○○進入巷內不久，即在告訴人休旅車
    駕駛座旁出現亮點，並隨即出現被告丙○○由被告己○○及
    戊○○攙扶走出巷口之情形，則被告甲○○○進入巷內確係
    為查看告訴人住處門牌號碼，並於確定後，囑由被告丙○○
    及戊○○至巷口告知被告乙○○，被告乙○○再攜帶槍彈進
    入巷內之情，至為明確。是被告甲○○○辯稱非為被告乙○○帶路，是為阻止其與告訴人發生衝突云云，顯難採信。
  2.又告訴人在車上時，即看到被告甲○○○，且告訴人下車後
    ，由被告乙○○、丁○○分持槍枝抵住時，被告甲○○○亦
    站在告訴人所有休旅車車頭處，且均未出面制止被告乙○○
    、丁○○開槍等情，業據證人即告訴人於原審證述甚詳（原
    審卷(一)第221 、227 、228 頁），證人即共同被告丁○○於
    警詢亦證稱：我與乙○○、甲○○○、丙○○前後圍住庚○○一語（偵卷A 第23頁）；於95年2 月16日偵查中亦證述：
    我向丙○○表示「5 號」，要他到巷口時，我在巷內朝車內
    看，甲○○○在那裡看等語（偵卷A 第162 頁），又被告甲○○○當時亦與告訴人在案發現場互相吵架一情，亦經證人
    及共同被告丁○○於偵查中證述屬實（偵卷A 第73頁），足
    證被告甲○○○在場係為阻止告訴人離去，而非阻止乙○○
    與告訴人發生衝突甚明。
  3.再者，被告甲○○○事先即知被告乙○○、丁○○攜帶槍、
    彈乙節，業據被告甲○○○於95年2 月14日偵查中供承：我
    兒子他們有帶改造槍枝，因為我兒子對改造槍枝很有興趣，
    我曾看過他在家中玩弄鋼珠，印象中知道他（指乙○○）有
    帶等語（偵卷A 第136 頁），核與證人即共同被告丁○○於
    原審證述：甲○○○知道我們有帶槍去找庚○○，甲○○○
    說要在涵洞下等我們，要帶我們去等語（原審卷(一)第261 頁
    ）相符，參以被告甲○○○當場並未阻止被告乙○○、丁○○亮槍及開槍示威等情，此據證人即共同被告丁○○於警詢
    證述無訛（偵卷A 第22頁），且被告甲○○○事先即知被告
    乙○○在電話中因借款問題與告訴人發生口角，以及告訴人
    揚言要閹掉被告乙○○生殖器一事，則被告甲○○○因此心
    有未甘，而萌生持槍恐嚇告訴人之犯意，亦與常理無違，足
    證被告甲○○○確有與被告乙○○、丁○○共同持有槍彈，
    恐嚇告訴人之犯行，其辯稱不知乙○○、丁○○攜帶槍彈云
    云，顯屬無稽，難予採信。
  4.綜上所述，被告甲○○○上開所辯，無非卸責之詞，不足採
    信。
  (三)被告丙○○部分：
  1.被告丙○○如何與被告乙○○、丁○○共同恐嚇告訴人乙情
    ，業據被告丙○○於本院準備程序時供承在卷（96年2 月9
    日準備程序筆錄第8 頁），核與證人即共同被告丁○○於原
    審結證：我約丙○○時有告訴他乙○○被欺負，叫他找人到
    五甲廟會合助勢，丙○○知道當天是要挺乙○○去向庚○○
    嗆聲等語相符（原審卷(一)第272 、275 至277 頁）相符，堪
    足採信。
  2.又被告丙○○搭乘被告丁○○所駕車輛，抵達告訴人住處巷
    口，於下車時即看見被告丁○○攜帶槍彈等情，業據被告丙○○於95年2 月16日偵查中均供承：丁○○下車我就看到他
    有拿槍等語（偵卷A 第159 頁），核與證人即共同被告丁○○於原審證述：丙○○在庚○○住處巷子口時即發現我帶槍
    ，也有看到我在裝子彈，他有問我說是做什麼，我說那是乙○○的等語相符（原審卷(一)第276 至278 頁）。被告丙○○
    在進入告訴人住處巷子前，既已發現被告丁○○攜帶槍枝，
    竟仍與被告丁○○先後步入巷內，一起查探告訴人住處，並
    於確定告訴人住處位置後，又再步出巷口，告知被告乙○○
    ，使被告乙○○及丁○○因而得以持槍彈威嚇告訴人，如上
    所述，足證被告丙○○確有與被告丁○○共同持有槍彈恐嚇
    告訴人之犯行，其辯稱事先不知被告丁○○攜帶槍彈云云，
    顯屬無稽，難予採信。
  3.又被告丙○○並不否認告訴人在下車後，與被告乙○○、丁○○發生口角、拉扯，及後來兩人開槍時，被告丙○○均在
    現場乙事，而且依證人即告訴人於原審之證述，丙○○在被
    告乙○○、丁○○開槍時，係站在告訴人住處對面的鐵門邊
    ，並與其他人打一個圈圈將告訴人圍起來（原審卷(一)第228
    頁），及證人即共同被告丁○○於警詢證稱：我與乙○○、
    甲○○○及丙○○前後圍住告訴人等語（偵卷A 第23頁），
    復參以被告丙○○事先即尾隨被告甲○○○身後進入巷內，
    一起查探告訴人住處門牌號碼，待被告甲○○○確定位置後
    ，再步出巷口告知被告乙○○，使其入內與被告丁○○分別
    持槍彈威嚇告訴人下車等情以觀，足證被告丙○○確有與被
    告乙○○、丁○○、甲○○○共同圍住告訴人，阻止其離去
    之犯行甚明，被告丙○○辯稱我僅前往支援，並無妨害自由
    犯行云云，顯無足取。
  4.綜上所述，被告丙○○所辯，無非卸責之詞，不足採信。
  (四)被告己○○、戊○○部分：
  1.被告己○○及戊○○供承因被告丙○○打電話予被告己○○
    ，告知要去找人處理事情，囑咐被告己○○叫人支援，並到
    五甲廟會合，被告己○○即邀集同在KTV 喝酒之被告戊○○
    及不知情之蘇益田、盧裕賢及許銘杰等人，並共同前往五甲
    廟與被告丙○○、乙○○及丁○○會合，再共乘被告丁○○
    所駕車輛到現場助勢，幫助被告乙○○、丁○○恐嚇告訴人
    等情不諱，核與證人即共同被告乙○○於原審證述：我請丁○○找人到現場的目的是要幫我壯膽一語（原審卷(二)第25頁
    ），證人即共同被告丁○○於原審證述：是乙○○叫我打電
    話給丙○○，己○○及戊○○就與丙○○一起來等語（原審
    卷(一)第267 頁），證人即共同被告丙○○於偵查中結證：我
    告訴己○○丁○○打電話來表示有事要支援，並相約到五甲
    廟會合等語相符（偵卷A 第159 頁），自堪採信。
  2.被告己○○及戊○○雖否認有何幫助妨害自由犯行，惟查在
    五甲廟時，被告丙○○有介紹被告乙○○予己○○及戊○○
    認識，並告知渠等是要處理被告乙○○母親之債務問題等情
    ，業據被告己○○於偵查中、被告戊○○於警詢供承在卷（
    偵卷A 第191 、192 頁、第169 頁）；而且在告訴人住處巷
    口時，被告戊○○在被告甲○○○、丁○○、丙○○先後進
    入告訴人住處所在之巷內時，亦隨後進入，並且於被告丙○○步出巷口時，亦隨之走出巷口，待被告乙○○步入巷內時
    ，又再與被告丙○○一起走入巷內，之後被告己○○亦步入
    巷內，直到被告丙○○受傷後，被告戊○○及己○○始攙扶
    受傷之丙○○走出巷口等情，業經本院勘驗巷口監視器錄影
    光碟在卷，如上所述；而且被告戊○○於警詢亦供承： 槍擊
    時我站在庚○○車子對面，我看見庚○○與乙○○發生爭執
    ，並與乙○○、丁○○互相拉扯，然後聽到2 聲槍聲，丙○○大叫一聲，我就將丙○○扶出巷子等情（偵卷A 第170 頁
    ）；被告己○○於警詢亦自承：因為丙○○打電話叫我找人
    支援，我就叫在場之戊○○、蘇益田、盧裕賢及許銘杰等人
    全部前往支援乙○○。到達告訴人住處巷口時，「含仔」母
    親先進入巷內，與庚○○站在住家門前叫罵，後來丁○○、
    丙○○、戊○○、乙○○也走進去，我聽到巷內在爭吵，也
    走進去，我看見庚○○與乙○○發生爭吵並與乙○○、丁○○拉扯，然後聽到一聲槍聲，丙○○大叫一聲「我中槍了」
    ，就趕緊與戊○○將丙○○攙扶出巷外。槍擊時我站在庚○○家對面等情（偵卷A 第170 、171 頁）。準此被告戊○○
    、己○○既明知被告乙○○、丁○○率眾向告訴人討債，應
    可預見被告乙○○、丁○○與告訴人相談不歡之情形下，極
    有可能對告訴人為強制犯行，且於目擊被告乙○○、丁○○
    與告訴人叫罵、拉扯時，仍在旁圍觀助勢，足以增加被告乙○○、丁○○強制告訴人之力量，予以渠等犯罪之便利，足
    見被告己○○、戊○○於被告乙○○、丁○○圍住告訴人阻
    止其離去時，係基於幫助被告乙○○、丁○○實施強制告訴
    人犯行之犯意，而於現場圍觀助勢甚明，被告己○○、陳耀
    生辯稱僅前往支援，並未幫助強制云云，顯無足取。
  3.綜上所述，被告己○○、戊○○上開所辯，無非卸責之詞，
    不足採信。
  (五)公訴人雖認被告甲○○○、丙○○、己○○及戊○○既知被
    告乙○○與丁○○攜帶槍械前往談判，並已取出槍械，顯有
    衝突升高之勢，仍於現場助勢，參以槍械非一般人得以控制
    自如，且槍擊造成之傷害甚鉅，因認被告甲○○○、丙○○
    、己○○及戊○○有殺人之不確定故意，縱無殺人之不確定
    故意，亦因被告甲○○○未加制止且在場駐足圍觀，衡之與
    被告乙○○間分別具有母子及友人關係，在在均足使被告乙○○堅定殺人之犯意，從而亦該當殺人未遂之幫助犯等語。
    惟被告乙○○及丁○○本來持槍找告訴人之用意為恐嚇，係
    因告訴人下車後，仍語氣強硬，態度傲慢，被告乙○○及丁○○一時盛怒，始變更原來恐嚇犯意為殺人犯意，已如上述
    ，故被告乙○○及丁○○開槍射擊告訴人，依案發當時之情
    節觀之，純係因告訴人下車後又與被告乙○○、丁○○發生
    口角衝突而引起，乃被告乙○○、丁○○個人臨時起意，已
    超越原先共同恐嚇之犯意聯絡，尚難認被告甲○○○、丙○○、己○○及戊○○與被告乙○○、丁○○間有何殺人之犯
    意聯絡，自難令其等負共同殺人未遂罪責；況且被告己○○
    、戊○○事先與被告乙○○、丁○○及告訴人皆不認識，與
    告訴人間更無仇隙，亦無僅因被告乙○○家中債務糾紛即萌
    生殺人犯意之理。又所謂幫助犯係以與正犯有共同之認識而
    幫助實施為要件，若於正犯之犯罪無共同之認識，即不能謂
    有共犯之關係（18年台上字第827 號判例參照）。本件被告
    乙○○、丁○○既係因告訴人語氣強硬，態度傲慢，始臨時
    起意開槍殺人，如上所述，則被告甲○○○、丙○○、己○○及戊○○對渠等萌生殺人犯意並開槍實施殺人犯行，顯無
    共同之認識，揆諸上開說明，雖然渠等均在場駐足圍觀，且
    未制止被告乙○○、丁○○開槍，亦不構成殺人未遂之幫助
    犯。
  (六)綜上所述，被告乙○○、丁○○之未經許可，非法寄藏改造
    手槍、殺人未遂、強制犯行，及被告甲○○○、丙○○未經
    許可，持有改造手槍、恐嚇危害安全、強制犯行，及被告己○○、戊○○幫助恐嚇危害安全、幫助強制犯行，均事證明
    確，犯行堪以認定，應予依法論科。
三、按被告乙○○、丁○○、甲○○○、丙○○、己○○、戊○○行為後，94年2 月2 日修正公布之刑法，業於95年7 月1
    日施行，新刑法第2 條第1 項之規定，係規範行為後法律變
    更所生新舊法律比較適用之準據法，於新刑法施行後，應適
    用新刑法第2 條第1 項之規定，為「從舊從輕」之比較。本
    案涉及法律變更之部分如下：
  (一)修正前刑法第55條關於牽連犯之規定為：「… 犯一罪而其
    方法或結果之行為犯他罪名者，從一重處斷」；而修正後之
    刑法，已刪除牽連犯之規定，則修正後刑法之規定，所犯各
    罪即應依數罪併罰之規定分論併罰。因之比較新舊法規定之
    結果，應以修正前之規定較有利於被告。
  (二)被告乙○○、丁○○行為時刑法第51條規定：「數罪併罰，
    分別宣告其罪之刑，依左列各款定其應執行者：」，其中第
    5 款規定：「宣告多數有期徒刑者，於各刑中之最長期以上
    ，各刑合併之刑期以下，定其刑期。但不得逾20年。」，修
    正後刑法第51條第5 款規定：「宣告多數有期徒刑者，於各
    刑中之最長期以上，各刑合併之刑期以下，定其刑期。但不
    得逾30年。」比較結果，修正後之刑法並非較有利於被告乙○○、丁○○，依刑法第2 條第1 項前段之規定，仍應依修
    正前刑法，定其應執行之刑。
  (三)被告丁○○行為後，刑法第47條第1 項累犯之規定，修正為
    出於故意再犯者為限，將再犯為過失犯排除於累犯，有科刑
    規範變更之情事，然被告丁○○本件所犯係故意犯罪，並無
    所謂「有利或不利」之情形，自無適用修正後刑法第2 條第
    1 項之規定比較新舊法適用之問題，應依一般法律適用原則
    ，適用裁判時法律。
  (四)有關幫助犯之定義及減輕其刑之規定，修正前刑法第30條原
    規定：「幫助他人犯罪者，為從犯。雖他人不知幫助之情者
    ，亦同。從犯之處罰，得按正犯之刑減輕之。」修正後刑法
    第30條則規定：「幫助他人實行犯罪行為者，為幫助犯。雖
    他人不知幫助之情者，亦同。幫助犯之處罰，得按正犯之刑
    減輕之。」此次修正，立法理由旨在明確宣示幫助犯採取「
    限制從屬形式」，以杜爭議，且將名詞上易生誤解之「從犯
    」更正為「幫助犯」，以符本意，並非屬法律變更，自無新
    舊法比較適用之問題，應依一般法律適用原則，適用裁判時
    法律。
  (五)至刑法施行法雖亦於95年6 月14日修正增訂第1 條之1 有關
    罰金刑之貨幣單位及最高數額，並自95年7 月1 日起施行，
    亦即，在該條文增訂之前，刑法分則編有關罰金之貨幣單位
    係銀元（銀元與新臺幣之折算比例為一比三），且依刑法分
    則編應處罰金者，應適用罰金罰鍰提高標準條例第1 條、第
    5 條規定，就72年6 月26日前修正之刑法條文，罰金數額提
    高2 至10倍，其後修正者則不提高倍數；而修正刑法施行後
    ，因刑法第33條第5 款所定罰金之貨幣單位，經修正為新臺
    幣後，刑法分則各罪所定罰金之貨幣單位亦應配合修正為新
    臺幣，為使刑法分則編各罪所定罰金之最高數額與刑法修正
    前趨於一致，乃增訂刑法施行法第1 條之1 ：「中華民國94
    年1 月7 日刑法修正施行後，刑法分則編所定罰金之貨幣單
    位為新臺幣。94年1 月7 日刑法修正時，刑法分則編未修正
    之條文定有罰金者，自94年1 月7 日刑法修正施行後，就其
    所定數額提高為30倍。但72年6 月26日至94年1 月7 日新增
    或修正之條文，就其所定數額提高為3 倍」，是以，自95年
    7 月1 日起，刑法分則編所定罰金之貨幣單位，由原來之銀
    元改為新臺幣，且於94年1 月7 日刑法修正時（94年1 月7
    日係立法院三讀通過之日期），刑法分則編未修正之條文定
    有罰金者，復未於72年6 月26日至94年1 月7 日修正或新增
    ，自95年7 月1 日起，有關罰金之數額提高為30倍。本案被
    告乙○○、丁○○、甲○○○、丙○○、己○○、戊○○所
    犯刑法第340 條第1 項之強制罪、被告甲○○○、丙○○、
    己○○、戊○○所犯刑法第305 條之恐嚇危害安全罪，有罰
    金刑之處罰，且該條文於94年1 月7 日刑法修正時未經修正
    ，亦未於72年6 月20日至94年1 月7 日間修正過，依增訂刑
    法施行法第1 條之1 規定，其罰金以新臺幣為單位，數額應
    提高30倍。此與修正前之罰金以銀元為單位，適用罰金罰鍰
    提高標準條例第1 條規定，應提高10倍，再經折算為新臺幣
    （銀元與新臺幣之折算比例為1 比3） ，換算結果，亦為30
    倍。是以，刑法施行法第1 條之1 施行後，罰金刑貨幣單位
    雖有「銀元」、「新臺幣」之更異，惟適用結果之罰金額度
    則無二致，就罰金法定刑提高之「刑罰權規範內容」並無利
    或不利變更，自不生新舊法之比較問題，惟應適用具特別法
    及準據法（刑法施行法第1 條之1 第1 項具有準據法性質）
    之刑法施行法第1 條之1 規定（據上論斷併引刑法施行法第
    1 條之1 第1 項、第2 項前段）（參照臺灣高等法院暨所屬
    法院95年法律座談會刑事類提案第16、19號法律問題），併
    此指明。
四、按未經許可持有槍、彈罪，一經持有即成立犯罪；至其持有
    之繼續乃行為之繼續，俟持有行為終了為止，僅屬一個持有
    行為，不得割裂論罪。若以之犯他罪，兩罪間之關係如何，
    應視開始持有之原因為斷。如早已非法持有槍彈，後另行起
    意犯罪；或意圖犯甲罪而持有槍、彈，卻持以犯乙罪，均應
    以數罪併罰論處，必因意圖犯某罪而持有槍、彈，後果以之
    犯該罪，兩罪間始有牽連犯之適用（最高法院90年臺上字第
    1035號判決意旨參照）。本件被告乙○○、丁○○最初於94
    年1 月及94年12月分別受寄取得槍彈時，僅單純非法持有，
    非為日後恐嚇、殺人為原因，自應論以數罪。核被告乙○○
    未經許可，寄藏可發射子彈具有殺傷力之槍枝（附表一編號
    1 、附表二編號1 部分）及具殺傷力之子彈（附表一編號2
    至5、 附表二編號2 至4 部分）之行為，係犯槍砲彈藥刀械
    管制條例第8 條第4 項之未經許可，寄藏可發射子彈具有殺
    傷力之槍枝罪、第12條第4 項之未經許可寄藏子彈罪。被告
    丁○○未經許可，寄藏可發射子彈具有殺傷力之槍枝（附表
    二編號1 部分）及具殺傷力之子彈（附表二編號2 至4 部分
    ）之行為，係犯槍砲彈藥刀械管制條例第8 條第4 項之未經
    許可寄藏可發射子彈具有殺傷力之槍枝罪、第12條第4 項之
    未經許可寄藏子彈罪。又被告乙○○、丁○○於受託寄藏槍
    彈之繼續持有該槍彈之際，另行起意分持如附表一編號1 至
    5 、附表二編號1 至4 所示之改造手槍及子彈，基於殺人犯
    意，開槍射擊告訴人，均係犯刑法第271 條第2 項、第1 項
    之殺人未遂罪。至其等開槍之持有槍彈行為，係在原寄藏行
    為所包括之持有行為之繼續，其犯罪之完結須繼續至寄藏行
    為終了時為止，參照最高法院93年度台上字第187 號判決意
    旨，應只論以一個寄藏罪，即上開所論之寄藏槍彈罪，於此
    持槍殺人部分，不另論以未經許可持有槍彈罪。檢察官認被
    告乙○○所為，係槍砲彈藥刀械管制條例第8 條第4 項之未
    經許可，持有可發射子彈具有殺傷力之槍枝罪、第12條第4
    項之未經許可，持有子彈罪，雖起訴條文之條項與本院認定
    被告乙○○所犯條文之條項相同，惟因其持有罪名變更為寄
    藏罪名，故仍應依刑事訴訟法第300 條規定，變更起訴法條
    。被告乙○○雖持槍對告訴人射擊2 槍，惟其既係利用同一
    機會，於密切接近之時地實施，且侵害同一之法益，為接續
    犯，應以包括一罪論。又槍砲彈藥刀械管制條例所謂之「寄
    藏」，係指受他人之委託代為保管，其保管之本身所為之「
    持有」，既係「寄藏」之當然結果，法律上自宜僅就「寄藏
    」行為為包括之評價，不應另就「持有」予以論罪。被告乙○○同時地代為保管寄藏附表一編號1 、附表二編號1 所示
    之改造手槍2 支，及附表一編號2 至5 、附表二編號2 至4
    所示之子彈7 顆，客體種類相同，各僅為單純一罪，不生想
    像競合犯之問題。又被告乙○○基於一個寄藏行為而同時非
    法寄藏附表一編號1 至5 、附表二編號1 至4 所示具有殺傷
    力之槍枝、子彈，被告丁○○基於一個寄藏行為而同時非法
    寄藏附表二編號1 至4 所示具有殺傷力之槍枝、子彈，分別
    係一行為觸犯數罪名，為想像競合犯，應依修正前刑法第55
    條規定，被告乙○○、丁○○各從重論以槍砲彈藥刀械管制
    條例第8 條第4 項未經許可寄藏可發射子彈具有殺傷力之槍
    枝罪。被告乙○○、丁○○原恐嚇危害安全之危險犯行，為
    其後開槍殺人之實害行為所吸收，不另論以恐嚇安全罪。被
    告乙○○、丁○○所犯未經許可寄藏改造手槍及殺人未遂罪
    ，行為互殊，犯意個別，應予分論併罰。被告乙○○、丁○○均已著手於殺人犯罪而未致人於死，屬未遂犯。又刑法第
    25條、第26條未遂犯之規定中，刑法第25條第1 項關於「已
    著手於犯罪行為之實行而不遂者，為未遂犯」之規定並未修
    正，而同條第2 項於修正前規定「未遂犯之處罰，以有特別
    規定者，為限」，修正後規定「未遂犯之處罰，以有特別規
    定者為限，並得按既遂犯之刑減輕之」，另刑法第26條修正
    前規定「未遂犯之處罰，得按既遂犯之刑減輕之。但其行為
    不能發生犯罪之結果，又無危險者，減輕或免除其刑」，修
    正後規定「行為不能發生犯罪之結果，又無危險者，不罰」
    ，將原不能未遂犯改採為不罰以外，僅將原第26條前段一般
    未遂犯之處罰效果，移列為第25條第2 項後段。被告著手殺
    害告訴人而未致人於死之行為，並非不能未遂，不論依修正
    前之刑法第25條、第26條未遂犯之規定或修正後之刑法第25
    條之規定，均為未遂犯，自不生新舊法比較之問題，應逕依
    修正後刑法第25條第1 項規定論以未遂犯，並依同條第2項
    規定減輕其刑。又修正前刑法第64條第2 項原規定：「死刑
    減輕者，為無期徒刑，或15年以下12年以上有期徒刑」；修
    正後為：「死刑減輕者，為無期徒刑」，修正前同法第65條
    第2 項原規定：「無期徒刑減輕者，為7 年以上有期徒刑」
    ，修正後為：「無期徒刑減輕者，為20年以下15年以上有期
    徒刑」，應以修正前刑法對被告乙○○、丁○○有利。又被
    告丁○○於85年間因違反麻醉藥品管理條例案件，經臺灣高
    雄地方法院以85年度訴字第1908號判處有期徒刑5 年10月，
    嗣經本院以85年度上訴字第1682號駁回上訴確定，於89年1
    月6 日縮短刑期假釋出監，於91年5 月7 日縮刑期滿視為執
    行完畢之事實，有臺灣高等法院被告前案紀錄表1 份附卷可
    憑，其前受有期徒刑之執行完畢後，5 年內再犯本件有期徒
    刑以上之罪，為累犯，應依修正後刑法第47條之規定，除死
    刑、無期徒刑依法不得加重外，就法定本刑有期徒刑之部分
    加重其刑，並先加後減。
五、核被告甲○○○、丙○○所為，均係犯槍砲彈藥刀械管制條
    例第8 條第4 項之未經許可，持有可發射子彈具有殺傷力之
    槍枝罪、第12條第4 項之未經許可，持有子彈罪、刑法第30
    4 條第1 項之強制罪、第305 條之恐嚇危害安全罪（公訴意
    旨認被告甲○○○、丙○○均係犯刑法第271 條第2 項、第
    1 項之殺人未遂罪，即有誤會，起訴法條應予變更，理由已
    如前述）。被告甲○○○與被告乙○○、丁○○間，就上開
    未經許可，持有可發射子彈具有殺傷力之槍枝罪及子彈（附
    表一編號1 至5 部分、附表二編號1 至4 部分）、強制罪、
    恐嚇危害安全罪間，有犯意聯絡及行為分擔，為共同正犯。
    被告丙○○與被告丁○○間，就上開未經許可，持有可發射
    子彈具有殺傷力之槍枝罪及子彈（附表二編號1 至4 部分）
    、強制罪、恐嚇危害安全罪間，有犯意聯絡及行為分擔，為
    共同正犯。又被告甲○○○為被告乙○○等人帶路並指示告
    訴人住處所在，被告丙○○受丁○○指示邀集被告己○○等
    人到場支援，在被告乙○○、丁○○持槍彈實施恐嚇時，被
    告甲○○○、丙○○又均圍住告訴人，並攔阻其離去，即已
    分擔實施恐嚇及強制犯罪行為之一部，自均係共同正犯。被
    告甲○○○、丙○○基於一個持有行為，同時持有本件具有
    殺傷力之槍彈，分別係一行為觸犯罪數名，為想像競含犯，
    應依刑法第55條規定，各從重論以槍砲彈藥刀械管制條例第
    8 條第4 項未經許可，持有可發射子彈具有殺傷力之槍枝罪
    。被告甲○○○、丙○○所犯上開未經許可，持有可發射子
    彈具有殺傷力之槍枝罪、強制罪、恐嚇危害安全罪3 罪間，
    有方法、目的之牽連關係，應依修正前刑法第55條規定，從
    一重之未經許可，持有可發射子彈具有殺傷力之槍枝罪處斷
    。又公訴人雖未就被告甲○○○、丙○○未經許可，持有槍
    彈犯行起訴，惟此部分犯行，與前開論罪科刑之強制罪、恐
    嚇危害安全罪間，具有修正前刑法牽連犯之裁判上一罪關係
    ，為起訴效力所及，本院自得併予審理，附此敘明。
六、核被告己○○、戊○○所為，均係犯刑法第304 條第1 項強
    制罪之幫助犯、第305 條恐嚇危害安全罪之幫助犯，應依刑
    法第30條第2 項規定，按正犯之刑減輕之。公訴意旨認被告
    己○○、戊○○所犯係殺人未遂罪，容有未洽（理由已論述
    如前），惟其起訴之基本犯罪事實同一，本院自得變更起訴
    法條加以審理。按幫助犯之成立，主觀上行為人須有幫助故
    意，客觀上須有幫助行為，亦即刑法上之幫助犯，係對於犯
    罪與正犯有共同之認識，而以幫助之意思，對於正犯資以助
    力，而未參與實施犯罪之行為者而言（最高法院75年度台上
    字第1509號、84年度台上字第5998、6475號、88年度台上字
    第1270號判決參照）。本件被告己○○、戊○○事先並未與
    被告乙○○有所謀議，事先亦不知渠2 人攜帶槍彈，且在現
    場時又無任何言語或動作，而僅單純站在該處觀看等情，業
    據證人丁○○於原審證述在卷（原審卷(一)第270 、272 、27
    3 頁），則被告己○○、戊○○顯然僅係基於幫助被告乙○○、丁○○實施恐嚇危害安全及強制之故意，在被告乙○○
    、丁○○實施恐嚇及強制犯行時，在旁助勢，予以助力，並
    未分擔實施恐嚇及強制犯罪構成要件之行為，且查無相當證
    據證明被告有參與恐嚇及強制犯行之構成要件，應認其所為
    係幫助犯而非正犯行為，公訴人認渠等為恐嚇危害安全罪及
    強制罪之共同正犯，尚有未洽。又刑法第28條之共同正犯，
    係指兩人以上共同實施犯罪之行為者而言，幫助他人犯罪，
    並非實施正犯，在事實上雖有兩人以上共同幫助犯罪，要亦
    各負幫助之責任，仍無適用刑法第28條之餘地（最高法院33
    年上字第793 號判例意旨參照），是被告己○○、戊○○之
    幫助強制、恐嚇行為，不應論以共同正犯，附此敘明。被告
    己○○、戊○○幫助他人犯恐嚇危害安全罪及強制罪，依刑
    法第30條第2 項之規定，按正犯之刑減輕之。
七、原審據以論處被告乙○○、丁○○、甲○○○、丙○○罪刑
    ，固非無見；惟查：(一)被告乙○○、丁○○持槍朝告訴人射
    擊之所為，應構成殺人未遂犯行，原判決認僅構成恐嚇危害
    安全罪，尚有未洽；(二)被告乙○○係受「葉志仁」委託代為
    保管槍彈，應構成寄藏槍彈罪，原判決認係持有槍彈罪，顯
    有未合；(三)被告甲○○○、丙○○有共同持有槍彈犯行，原
    判決認定事實有誤；(四)被告甲○○○、丙○○就恐嚇危害安
    全罪及強制罪，與被告乙○○、丁○○間，有犯意聯絡及行
    為分擔，為共同正犯關係，原判決認只構成幫助犯，亦有未
    洽；(五)附表一編號4 、附表二編號2 、3 扣案之子彈、附表
    一編號5 、附表二編號4 之子彈、及附表二編號5 之物，雖
    均為供被告乙○○、丁○○犯強制罪所用之物，惟均非被告
    等所有之物，理由詳如後述，原判決依刑法第38條第2 款規
    定，宣告沒收，亦有可議；(六)又開槍誤擊丙○○之人為丁○○，原判決認係被告乙○○，亦有未合；(七)附表一編號5 所
    示之子彈，為被告乙○○非法寄藏持有，附表二編號4 所示
    之子彈，為被告丁○○非法寄藏持有，原判決此部分事實認
    定有誤。被告乙○○、丁○○上訴意旨否認犯殺人未遂及強
    制罪；被告甲○○○上訴意旨否認犯罪，指摘原判決不當；
    檢察官上訴意旨猶執前詞，指摘原判決未認被告甲○○○、
    丙○○構成共同殺人未遂罪或幫助殺人未遂不當，均無理由
    ，且被告乙○○、丁○○指摘原判決就持有改造手槍、寄藏
    改造手槍部分，量刑過重，為有理由，原判決關於被告乙○○、丁○○、甲○○○、丙○○部分，又有上開可議之處，
    自應由本院將原判決關於被告乙○○、丁○○、甲○○○、
    丙○○部分撤銷改判。審酌被告被告乙○○、丁○○僅因細
    故即糾眾前往告訴人住處尋釁，且被告乙○○、丁○○任意
    持有、寄藏槍彈，潛在危害社會治安，嗣後僅因債務糾紛，
    即起意殺人，而其殺人犯行，雖未得逞，惟已造成告訴人心
    理上極大之恐慌，且公然糾眾持槍威嚇，危害他人之生命、
    身體安全甚鉅，行為至為囂張，被告甲○○○、丙○○僅因
    偶發糾紛細故，即與乙○○、丁○○共同持槍恐嚇及妨害告
    訴人行動自由，犯後均迄未與告訴人達成和解，及被告甲○○○犯後否認全部犯行，被告丙○○坦承恐嚇危害安全犯行
    等一切情狀，分別量處如主文所示之刑，並就被告乙○○、
    丁○○、甲○○○、丙○○併科罰金部分，諭知易服勞役之
    折算標準，及就被告乙○○、丁○○所犯上開2 罪定其應執
    行刑。又按被告乙○○、丁○○、甲○○○、丙○○於行為
    時，刑法第42條第2 項前段規定：「易服勞役以1 元以上3
    元以下折算1 日」，又被告乙○○、丁○○、甲○○○及丙○○行為時之易服勞役折算標準，業據修正前罰金罰鍰提高
    標準條例第2 條前段規定，就其原定數額提高為100 倍折算
    1 日，則本件被告乙○○、丁○○、甲○○○、丙○○行為
    時之易服勞役折算標準，應以銀元300 元折算1 日，即新臺
    幣900 元折算1 日。惟95年7 月1 日修正公布施行之刑法第
    42條第3 項前段規定：「易服勞役以新台幣1 仟元、2 仟元
    或3 仟元折算1 日。」，比較修正前後之易服勞役折算標準
    ，以修正後之規定，較有利於被告乙○○、丁○○、甲○○○及丙○○，則應依刑法第2 條第1 項但書規定，適用修正
    後之刑法第42條第3 項前段規定，定其折算標準。
八、原審以被告己○○、戊○○所犯幫助恐嚇危害安全罪、幫助
    強制罪，罪證明確，應予適用刑事訴訟法第300 條，刑法第
    第2 條第1 項、第304 條第1 項、第305 條、第30條第2 項
    （原判決誤載為修正前）、第55條（修正前）、第41條第1
    項前段（修正前）、刑法施行法第1 條之1 （原判誤載為罰
    金罰鍰提高標準條例第1 條前段）、修正前罰金罰鍰提高標
    準條例第2 條（原判決漏載修正前）等規定，並審酌被告己○○、戊○○明知渠等幫助行為有可能導致告訴人受害，仍
    在現場助勢，使被告乙○○、丁○○得以實施強制、恐嚇行
    為，且迄未與告訴人達成和解，犯後復否認犯行等一切情狀
    ，分別量處有期徒刑4 月，並均依修正前刑法第41條第1 項
    前段、修正前罰金罰鍰提高標準條例第2 條規定（原判決漏
    載修正前），諭知易科罰金之折算標準，並敘明所謂幫助犯
    係指就他人之犯罪加以助力，使其易於實施之積極的或消極
    的行為而言。其犯罪態樣與實施犯罪之正犯有異，其所處罰
    者，乃其提供助力之行為本身，而非正犯實施犯罪之行為。
    因此幫助犯不適用責任共同之原則，對正犯所有供犯罪所用
    或因犯罪所得之物，勿庸併為沒收之宣告（最高法院91年度
    台上字第5583號判決參照），是附表一編號1 、2 、3 、附
    表二編號1 所示之物，毋庸在被告己○○、戊○○宣告沒收
    。經核認事用法，並無違誤，量刑亦屬妥當。檢察官上訴意
    旨，猶執前詞，指摘原判決未認被告己○○、戊○○構成共
    同殺人未遂罪或幫助殺人未遂不當，為無理由，應予駁回。
九、扣案如附表一編號1 、2 、3 、附表二編號1 所示之物均係
    屬違禁物，且同時為被告乙○○、丁○○犯殺人未遂、強制
    罪所用之物，及被告甲○○○、丙○○犯強制、恐嚇罪所用
    之物，本於責任共同之原則，均應依刑法第38條第1 項第1
    款規定，宣告沒收。另按子彈一經試射，其彈藥部分已因擊
    發而燃燒殆盡，其餘部分亦裂解為彈頭及彈殼，已不具子彈
    之外型及功能，從而附表一編號4 、附表二編號2 、3 扣案
    之子彈，業因送驗後經試射而擊發，附表一編號5 、附表二
    編號4 子彈分別經被告乙○○、丁○○於高雄縣鳳山市○○○ 街246 巷內擊發，是其所遺留之彈殼及彈頭已非違禁物；
    又附表二編號5 之物經鑑定結果，並無殺傷力，此有附表所
    示之槍彈鑑定書附卷可證，因認無殺傷力，亦非屬違禁物，
    雖此等均為供被告乙○○、丁○○犯殺人未遂及強制犯行所
    用之物，惟係被告乙○○受「葉志仁」託付寄藏，業據被告
    乙○○供陳在卷，均非被告等所有之物，爰不併予宣告沒收
    。另附表一編號6 、附表二編號6 所示之彈殼，並非違禁物
    ，且無證據證明係供被告乙○○、丁○○犯罪所用之物，爰
    不予宣告沒收。另扣案之皮包1 個，因與本案無直接關連性
    ，爰不予宣告沒收，附此敘明。
參、不另為不受理之諭知：
一、公訴意旨略以：被告乙○○將槍枝上膛，抵住庚○○之胸部
    。爭執中，被告乙○○擊發1 槍擊中在旁圍堵之丙○○，致
    丙○○受有槍傷併右鎖骨下動脈破裂之傷害。因認被告涉犯
    刑法第284 條第1 項前段之過失傷害罪嫌等語。
二、按告訴乃論之罪，告訴人於第一審辯論終結前，得撤回其告
    訴；又告訴經撤回者，法院應諭知不受理之判決，並得不經
    言詞辯論為之，刑事訴訟法第238 條第1 項、第303 條第3
    款、第307 條分別定有明文。
三、本件被告乙○○因過失傷害案件，經檢察官提起公訴，認被
    告係犯刑法第284 條第1 項之過失傷害罪。依同法第287 條
    前段之規定，須告訴乃論。茲因告訴人丙○○於95年10月31
    日具狀撤回告訴，有撤回告訴狀1 紙附卷可稽，揆諸前開說
    明，本應為不受理之諭知，然因公訴人認被告此部分犯行，
    與前開論罪科刑之部分有牽連犯之裁判上一罪關係，爰不另
    為不受理之諭知，附此敘明。
據上論結，應依刑事訴訟法第369 條第1 項前段、第364 條、第
第368 條、299 條第1 項前段、第300 條，槍砲彈藥刀械管制條
例第8 條第4 項、第12條第4 項，刑法第11條前段、第2 條第1
項、第28條、第304 條第1 項、第305 條、第42條第3 項、第38
條第1 項第1 款、第47條、第25條，第55條（修正前）、第51條
第5 款（修正前），刑法施行法第1 條之1 ，現行法規所定貨幣
單位折算新臺幣條例第2 條，判決如主文。
本案經檢察官王登榮到庭執行職務。
中　　華　　民　　國　　96　　年　　5 　　月　　18　　日
            刑事第六庭  審判長法  官  王憲義
                              法  官  張盛喜
                              法  官  李璧君
以上正本證明與原本無異。
被告己○○、戊○○部分，不得上訴。
其他如不服本判決應於收受本判決後10日內向本院提出上訴書狀
，其未敘述上訴理由者，並得於提起上訴後10日內向本院補提理
由書狀（均須按他造當事人之人數附繕本）「切勿逕送上級法院
」。
中　　華　　民　　國　　96　　年　　5 　　月　　22　　日
                              書記官  唐奇燕
附錄本件判決論罪科刑法條：
槍砲彈藥刀械管制條例第8 條第4 項
未經許可，持有、寄藏或意圖販賣而陳列第一項所列槍枝者，處
3 年以上10年以下有期徒刑，併科新臺幣7,000,000 元以下罰金
。
槍砲彈藥刀械管制條例第12條第4 項
未經許可，持有、寄藏或意圖販賣而陳列子彈者，處5 年以下有
期徒刑，併科新台幣3,000,000元以下罰金。
刑法第271 條
殺人者，處死刑、無期徒刑或10年以上有期徒刑。
前項之未遂犯罰之。
預備犯第 1 項之罪者，處2 年以下有期徒刑。
刑法第304 條第1項
以強暴、脅迫使人行無義務之事或妨害人行使權利者，處3 年以
下有期徒刑、拘役或3 百元以下罰金。
刑法第305 條
以加害生命、身體、自由、名譽、財產之事，恐嚇他人致生危害
於安全者，處2 年以下有期徒刑、拘役或3 百元以下罰金。
附表一
┌──┬──────┬─────┬───────────┐
│編號│名稱        │數量      │備註                  │
├──┼──────┼─────┼───────────┤
│1   │手槍（槍枝管│1支       │仿WALTHER 廠PPK/S 型半│
│    │制編號110202│          │自動手槍製造之槍枝換裝│
│    │4584號）    │          │土造金屬槍管改造而成之│
│    │            │          │改造手槍，機械性能良好│
│    │            │          │，可擊發適用之子彈，認│
│    │            │          │具殺傷力，此有內政部警│
│    │            │          │政署95 年3月6 日刑鑑字│
│    │            │          │第0000000000號槍彈鑑定│
│    │            │          │書（95年度偵字第3779號│
│    │            │          │卷第263 頁）可稽。    │
├──┼──────┼─────┼───────────┤
│2   │子彈        │1顆       │直徑8.0mm 金屬彈頭之土│
│    │            │          │造子彈，具殺傷力，此有│
│    │            │          │內政部警政署95年3 月6 │
│    │            │          │日刑鑑字第0000000000號│
│    │            │          │槍彈鑑定書（95年度偵字│
│    │            │          │第3779號卷第263 頁）可│
│    │            │          │稽。                  │
├──┼──────┼─────┼───────────┤
│3   │子彈        │1顆       │係土造子彈，具直徑約8m│
│    │            │          │m 之金屬彈頭，此有內政│
│    │            │          │部警政署95年4 月9 日刑│
│    │            │          │鑑字第0000000000號槍彈│
│    │            │          │鑑定書（原審卷(一)第152 │
│    │            │          │頁）可稽。為在高雄縣鳳│
│    │            │          │山市○○○ 街246巷5 號 │
│    │            │          │前查獲，因認為被告洪碩│
│    │            │          │含拉滑套時掉落。      │
├──┼──────┼─────┼───────────┤
│4   │子彈        │1顆       │具直徑8.0mm 金屬彈頭之│
│    │            │          │土造子彈，經實際試射，│
│    │            │          │可擊發，認具殺傷力，此│
│    │            │          │有內政部警政署95年3 月│
│    │            │          │6 日刑鑑字第0000000000│
│    │            │          │號槍彈鑑定書（95年度偵│
│    │            │          │字第3779號卷第263 頁）│
│    │            │          │可稽。                │
├──┼──────┼─────┼───────────┤
│5   │彈殼        │1顆       │經乙○○於95年1 月30日│
│    │            │          │凌晨0 時10分許擊發，在│
│    │            │          │高雄縣鳳山市○○○ 街24│
│    │            │          │6 巷內查獲，有內政部警│
│    │            │          │政署95年4 月9 日刑鑑字│
│    │            │          │第0000000000號槍彈鑑定│
│    │            │          │書（原審卷(一)第152 頁）│
│    │            │          │可稽。                │
├──┼──────┼─────┼───────────┤
│6   │彈殼        │1顆       │長約14mm外徑約8.5mm 之│
│    │            │          │圓柱狀金屬物，在高雄縣│
│    │            │          │鳳山市○○○ 街246 巷內│
│    │            │          │查獲，此有內政部警政署│
│    │            │          │95 年4月9 日刑鑑字第09│
│    │            │          │00000000號槍彈鑑定書（│
│    │            │          │原審卷(一)第152 頁）可稽│
│    │            │          │。                    │
└──┴──────┴─────┴───────────┘
附表二
┌──┬──────┬─────┬───────────┐
│編號│名稱        │數量      │備註                  │
├──┼──────┼─────┼───────────┤
│1   │手槍（槍枝管│1支       │仿FN廠1910型半自動手槍│
│    │制編號110202│          │製造之槍枝，換裝土造金│
│    │4583號）    │          │屬槍管改造而成之改造手│
│    │            │          │槍，機械性能良好，可擊│
│    │            │          │發適用之子彈，認具殺傷│
│    │            │          │力，此有內政部警政署95│
│    │            │          │年3 月6 日刑鑑字第0950│
│    │            │          │022428號槍彈鑑定書（95│
│    │            │          │年度偵字第3779號卷第26│
│    │            │          │2頁）可稽。           │
├──┼──────┼─────┼───────────┤
│2   │子彈        │1顆       │係由玩具金屬彈殼組裝直│
│    │            │          │徑約7.7mm 金屬彈頭而成│
│    │            │          │，經實際試射，可擊發，│
│    │            │          │認具殺傷力，此有內政部│
│    │            │          │警政署95年3 月6 日刑鑑│
│    │            │          │字第0000000000號槍彈鑑│
│    │            │          │定書（95年度偵字第3779│
│    │            │          │號卷第262 、263 頁）可│
│    │            │          │稽。                  │
├──┼──────┼─────┼───────────┤
│3   │子彈        │1顆       │具直徑7.9mm 金屬彈頭之│
│    │            │          │土造子彈，經實際試射，│
│    │            │          │可擊發，認具殺傷力，此│
│    │            │          │有內政部警政署95年3 月│
│    │            │          │6 日刑鑑字第0000000000│
│    │            │          │號槍彈鑑定書（95年度偵│
│    │            │          │字第3779號卷第263 頁）│
│    │            │          │可稽。                │
├──┼──────┼─────┼───────────┤
│4   │彈殼及彈頭  │各1顆     │彈頭在國軍802 醫院被槍│
│    │            │          │擊人丙○○身體內查獲，│
│    │            │          │彈殼在高雄縣鳳山市保安│
│    │            │          │2 街246 巷內查獲，此有│
│    │            │          │內政部警政署95年3 月6 │
│    │            │          │日刑鑑字第0000000000號│
│    │            │          │槍彈鑑定書（95年度偵字│
│    │            │          │第3779號卷第263 頁）、│
│    │            │          │95年4 月9 日刑鑑字第09│
│    │            │          │00000000號槍彈鑑定書（│
│    │            │          │原審卷(一)第152 頁）可稽│
│    │            │          │。                    │
├──┼──────┼─────┼───────────┤
│5   │子彈        │1顆       │係由土造金屬彈殼加裝直│
│    │            │          │徑約7.9mm 土造金屬彈頭│
│    │            │          │而成，不具底火及火藥，│
│    │            │          │不具子彈完整結構，認不│
│    │            │          │具殺傷力，此有內政部警│
│    │            │          │政署95年3 月6 日刑鑑字│
│    │            │          │第0000000000號槍彈鑑定│
│    │            │          │書（95年度偵字第3779號│
│    │            │          │卷第263 頁）可稽。    │
├──┼──────┼─────┼───────────┤
│6   │彈殼        │6顆       │玩具金屬彈殼，此有內政│
│    │            │          │部警政署95年3 月6 日刑│
│    │            │          │鑑字第0000000000號槍彈│
│    │            │          │鑑定書（95年度偵字第37│
│    │            │          │79號卷第263 頁）可稽。│
└──┴──────┴─────┴───────────┘
